臺灣彰化地方法院刑事判決　　　　　　　94年度訴字第1779號
公　訴　人　臺灣彰化地方法院檢察署檢察官
被　　　告　甲○○
　　　　　　　　　　5樓
上列被告因偽造文書等案件，經檢察官提起公訴（九十四年度偵
字第六七六一號），本院合議庭裁定依簡式審判程序審理後，判
決如下：
    主  文
甲○○連續行使偽造私文書，足以生損害於他人，處有期徒刑肆
月，如易科罰金，以佰元折算壹日。緩刑貳年。
於如附表所示特約商店信用卡簽帳單商店存根聯上偽造之「乙○
○」署押貳枚沒收。
    事  實
一、甲○○於民國九十四年七月十五日某時，在位於彰化縣彰化
    市○○路二○三號六樓「國華人壽股份有限公司」之值班櫃
    檯處，拾得乙○○遺失於該處之富邦商業銀行（下稱富邦銀
    行）信用卡（卡號：0000000000000000號
    ）一張後，竟意圖為自己不法之所有，予以侵占入己，並旋
    基於行使偽造私文書及意圖為自己不法所有之概括犯意，未
    經乙○○之同意或授權，即於同日持該信用卡，先後於附表
    所示之時間、地點，至附表所示之各特約商店表示欲購買商
    品後，即將上開信用卡交予附表所示各特約商店之不知情員
    工刷卡結帳，之後再連續偽造「乙○○」之署押二枚於二聯
    式簽帳單之商店存根聯上，作成不實之簽帳單私文書持交前
    揭員工，使前揭員工誤以為甲○○確係該信用卡之真正持卡
    人而允其刷卡消費，並交付商品予甲○○，均足生損害於乙
    ○○、富邦銀行及如附表所示特約商店之權益。嗣於同日二
    十一時四十分許，甲○○復持上開信用卡，至位於臺中市○
    區市○路一一九號「任記珠寶銀樓」向店員表示欲購買商品
    ，並以相同方式刷卡結帳時，即經富邦銀行發現而拒絕交易
    ，其詐術遂被識破而未得逞，並經警循線查悉上情。
二、案經彰化縣警察局彰化分局報告臺灣彰化地方法院檢察署檢
    察官偵查起訴。
    理  由
一、訊據被告甲○○對於上揭犯罪事實坦承不諱，核與證人乙○
    ○於警詢及偵查中之證述之情節相符，復有簽帳單之商店存
    根聯影本二紙、錄影監視器翻拍照片六張在卷可稽，足認被
    告之自白與事實相符。本件事證明確，被告之犯行，應堪認
    定。
二、按持卡人在信用卡簽帳單上之顧客簽名欄簽名為署押後交還
    特約商店，自不待依據習慣或特約，單從形式上觀察，即足
    以表示係持卡人確認簽帳單上記載之交易標的及金額，並向
    發卡銀行請求撥付消費款項予特約商店之旨，是該簽帳單含
    有收據及請款單之性質，屬刑法第二百十條之私文書。再者
    ，無付款意思而冒用他人信用卡，偽造原持卡人於簽帳單上
    簽名，使特約商店陷於錯誤，誤以為行為人即是原持卡人，
    而交付給行為人一定之財物，此一過程，實與詐欺取財罪之
    構成要件相符合。是核被告甲○○所為，係犯刑法第三百三
    十七條之侵占遺失物罪、刑法第二百十六條、第二百十條行
    使偽造私文書罪及刑法第三百三十九條第一項詐欺取財罪。
    其偽造署押為偽造私文書之階段行為，而偽造私文書之低度
    行為為行使之高度行為所吸收，均不另論罪。又被告在「任
    記珠寶銀樓」持卡盜刷，遭發卡銀行發現而拒絕交易之行為
    ，顯已著手於詐欺取財犯行之實施，而未達取得財物之結果
    ，為未遂犯。被告先後二次行使偽造私文書及三次詐欺取財
    （前二次為既遂、第三次為未遂）之犯行，均時間緊接，所
    犯為構成要件相同之罪，顯然均係出於概括之犯意為之，均
    應依刑法第五十六條連續犯之規定，各以行使偽造私文書及
    詐欺取財既遂一罪論，並加重其刑。又其所犯上開三罪間，
    有方法結果之牽連關係，為牽連犯，應從一重之行使偽造私
    文書罪處斷。爰審酌被告未思以勞力獲取報酬，竟利用拾獲
    他人信用卡之便，利用他人名義使用信用卡以獲取不法財物
    ，其行為自非可取，惟事後被害人乙○○於偵查中已表明不
    再追究、暨審酌被告犯罪之手段、所詐得之財物價值非鉅，
    及犯罪後坦承犯行，頗知悔悟等一切情狀，量處如主文所示
    之刑，並諭知易科罰金之折算標準，以示懲儆。末查，被告
    前未曾受有期徒刑以上刑之宣告，有臺灣彰化地方法院檢察
    署刑案資料查註紀錄表及臺灣高等法院被告全國前案紀錄表
    各乙紙在卷可參，其係初犯，犯後直承犯行無誤，態度良好
    ，頗有悔意，其經此偵審教訓，當益知戒慎而無再犯之虞，
    本院認前之宣告刑，以暫不執行為適當，爰併予宣告緩刑二
    年，以勵自新。至被告在如附表所示之消費簽帳單商店存根
    聯上偽造「乙○○」之署押共二枚，不問屬犯人與否，應依
    刑法第二百十九條之規定宣告沒收。
據上論斷，應依刑事訴訟法第第二百七十三條之一第一項、第二
百九十九條第一項前段，刑法第五十六條、第二百十六條、第二
百十條、第三百三十九條第一項、第三百三十七條、第五十五條
、第四十一條第一項前段、第七十四條第一款、第二百十九條，
罰金罰鍰提高標準條例第一條前段、第二條，判決如主文。
本案經檢察官林士富到庭執行職務
中　　華　　民　　國　　94　　年　　11　　月　　30　　日
                        臺灣彰化地方法院刑事第三庭
                                      法  官    紀佳良
以上正本證明與原本無異。
如不服本判決，應於送達後十日內向本院提出上訴狀(須附繕本)。
告訴人或被害人對於判決如有不服具備理由請求檢察官上訴者，
其上訴期間之計算係以檢察官收受判決正本之日期為準。
中　　華　　民　　國　　94　　年　　11　　月　　30　　日
                                      書記官    陳錫威
附錄本案論罪科刑法條全文
刑法第二百十條：
偽造、變造私文書，足以生損害於公眾或他人者，處五年以下有
期徒刑。
刑法第二百十六條：
行使第二百十條至第二百十五條之文書者，依偽造、變造文書或
登載不實事項或使登載不實事項之規定處斷。
   附表：
　┌─────┬─────┬──────┬──────┐
　│　時　間　│　地　點　│　特約商店　│　盜刷金額　│
　│（民國）　│　　　　　│　　　　　　│（新臺幣）　│
　├─────┼─────┼──────┼──────┤
　│94年7月20 │彰化市金馬│福懋仁愛加油│956元　　　 │
　│日19時38分│路1段269號│站　　　　　│　　　　　　│
　│許　　　　│　　　　　│　　　　　　│　　　　　　│
　├─────┼─────┼──────┼──────┤
　│94年7月20 │臺中市西區│廣三崇光百貨│3142元　　　│
　│日20時55分│臺中港路1 │公司　　　　│　　　　　　│
　│許　　　　│段299號　 │　　　　　　│　　　　　　│
　└─────┴─────┴──────┴──────┘
